【裁判字號】    98,易,3288
【裁判日期】    981224
【裁判案由】    毒品危害防制條例
【裁判全文】
臺灣臺北地方法院刑事判決              98年度易字第3288號
公  訴  人  臺灣臺北地方法院檢察署檢察官
被      告  甲○○
上列被告因違反毒品危害防制條例案件，經檢察官提起公訴（98
年度毒偵字第2467號），本院判決如下：
    主  文
甲○○施用第二級毒品，累犯，處有期徒刑肆月，如易科罰金，
以新臺幣壹仟元折算壹日。
扣案含第二級毒品MDMA成分之米黃色圓形錠劑壹顆（淨重○．二
二七○公克、驗餘淨重○．二一四七公克）沒收銷燬。
    事  實
一、甲○○前於民國96年間，因竊盜案件，經臺灣板橋地方法院
    於96年12月24日以96年度易字第3209號判決判處有期徒刑3
    月，嗣並確定，97年3 月6 日易科罰金執行完畢；復於97年
    間，因竊盜案件，經臺灣板橋地方法院於97年4 月30日以97
    年度簡字第3562號判決分別判處有期徒刑3 月、3 月，應執
    行有期徒刑4 月，嗣並確定；又於97年間，因竊盜案件，經
    臺灣板橋地方法院於97年6 月18日以97年度易字第1765號判
    決判處有期徒刑6 月，嗣並確定；前開未執行完畢之刑期，
    經臺灣板橋地方法院裁定應執行有期徒刑9 月，97年6 月23
    日入監執行，刑期起算，98年2月16日縮短刑期執行完畢。
二、甲○○前於95年間，因違反毒品危害防制條例（施用毒品）
    案件，經本院以95年度毒聲字第887 號裁定應送勒戒處所觀
    察、勒戒，96年4 月14日因無繼續施用毒品傾向釋放出所，
    嗣經臺灣臺北地方法院檢察署檢察官於96年4 月16日以95年
    度毒偵字第2901號為不起訴處分。
三、甲○○仍不知悔改，其於95年間，因施用毒品案件，裁定觀
    察、勒戒執行完畢之5 年內，復基於施用第二級毒品MDMA之
    犯意，於98年8 月15日晚上8 、9 時許，在其臺北縣板橋市
    ○○街53號2 樓住處，以吞服半錠MDMA藥丸之方式，施用第
    二級毒品MDMA1 次。嗣於98年8 月17日下午4 時20分許，為
    警在臺北市中山區○○○路○ 段65號前查獲，並扣得含第二
    級毒品MDMA成分之米黃色圓形錠劑1 顆（淨重0 ．2270公克
    、驗餘淨重0 ．2147公克）。
四、案經臺北市政府警察局中山分局報告臺灣臺北地方法院檢察
    署檢察官偵查起訴。
    理  由
一、前開事實，已據被告甲○○於本院審理時坦承不諱，而被告
    於98年8 月17日下午4 時20分許，為警在臺北市中山區○○
    ○路○ 段65號前查獲後，所採集之尿液，經送鑑定確呈MDMA
    陽性反應，有台灣尖端先進生技醫藥股份有限公司濫用藥物
    檢驗報告在卷可稽，復有扣案之米黃色圓形錠劑1 顆足資佐
    證，而前開扣案物，經鑑定後，確有第二級毒品MDMA成分，
    淨重0 ．2270公克、驗餘淨重0 ．2147公克，有交通部民用
    航空局航空醫務中心98年8 月25日航藥鑑字第0984276 號毒
    品鑑定書在卷可稽，被告前開自白與事實相符，應可採信。
    本件事證明確，被告前開犯行，堪以認定。
二、被告前於95年間，因違反毒品危害防制條例（施用毒品）案
    件，經本院以95年度毒聲字第887 號裁定應送勒戒處所觀察
    、勒戒，96年4 月14日因無繼續施用毒品傾向釋放出所，嗣
    經臺灣臺北地方法院檢察署檢察官於96年4 月16日以95年度
    毒偵字第2901號為不起訴處分，除有臺灣高等法院被告前案
    紀錄表在卷可稽外，復有本院95年度毒聲字第887 號裁定書
    、臺灣臺北地方法院檢察署95年度毒偵字第2901號不起訴處
    分書網路擷取本在卷可稽，被告於觀察勒戒執行完畢之5 年
    內，再犯本件施用第二級毒品MDMA之罪，參諸毒品危害防制
    條例第20條第3 項規定之反面解釋，被告已無再施以觀察、
    勒戒及強制戒治之必要，附此說明。
三、論罪科刑的理由：
（一）核被告甲○○所為，係犯毒品危害防制條例第10條第2 項
      施用第二級毒品罪，其持有第二級毒品安非他命為施用第
      二級毒品安非他命之階段行為，不另論罪。
（二）被告前於96年間，因竊盜案件，經臺灣板橋地方法院於96
      年12月24日以96年度易字第3209號判決判處有期徒刑3 月
      ，嗣並確定，97年3 月6 日易科罰金執行完畢；復於97年
      間，因竊盜案件，經臺灣板橋地方法院於97年4 月30日以
      97年度簡字第3562號判決分別判處有期徒刑3 月、3 月，
      應執行有期徒刑4 月，嗣並確定；又於97年間，因竊盜案
      件，經臺灣板橋地方法院於97年6 月18日以97年度易字第
      1765號判決判處有期徒刑6 月，嗣並確定；前開未執行完
      畢之刑期，經臺灣板橋地方法院裁定應執行有期徒刑9 月
      ，97年6 月23日入監執行，刑期起算，98年2 月16日縮短
      刑期執行完畢，除有前開之臺灣高等法院被告前案紀錄表
      在卷可稽外，復有臺灣板橋地方法院96年度易字第3209號
      、97年度簡字第3562號、97年度易字第1765號、97年度聲
      字第3222號判決網路擷取本在卷可參，其於5 年之內故意
      再犯本件有期徒刑以上之罪，核屬累犯，爰依刑法第47條
      第1 項之規定，加重其刑。
（三）爰審酌被告已有多次犯罪前科，素行非佳，已如前述，又
      有如前所述之毒品前科，經過觀察、勒戒之執行，猶不知
      戒除施用毒品之惡習，抗拒毒品之意志力薄弱、所生自我
      戕害之結果、犯罪後於本院審理中尚能坦承犯行而態度良
      好等一切情狀，量處如主文所示之刑，並諭知易科罰金之
      折算標準。公訴人求處有期徒刑6 月，尚屬過重而非允當
      ，併此敘明。
四、扣案之含第二級毒品MDMA成分之米黃色圓形錠劑1 顆（淨重
    0 ．2270公克、驗餘淨重0 ．2147公克），屬於毒品危害防
    制條例第2 條第2 項第2 款所稱之第二級毒品，已如前述，
    為違禁物，應依同條例第18條第1 項前段之規定，宣告沒收
    銷燬。
據上論斷，應依刑事訴訟法284 條之1 、第299 條第1 項前段，
毒品危害防制條例第10條第2 項、第18條第1 項前段，刑法第11
條前段、第47條第1 項，判決如主文。
本案經檢察官楊展庚到庭執行職務。
中    華    民    國    98    年    12    月    24    日
                  刑事第十六庭  法  官  蔡守訓
上正本證明與原本無異。
如不服本判決應於收受送達後10日內向本院提出上訴書狀，並應
敘述具體理由；其未敘述上訴理由者，應於上訴期間屆滿後20日
內向本院補提理由書（均須按他造當事人之人數附繕本）「切勿
逕送上級法院」。
                                書記官  許婉如
中    華    民    國    98    年    12    月    24    日
附錄法條：
毒品危害防制條例第10條
施用第一級毒品者，處 6 月以上 5 年以下有期徒刑。
施用第二級毒品者，處 3 年以下有期徒刑。

司法院資訊處製作；財團法人民間司法改革基金會備份。
